臺灣桃園地方法院刑事判決　　　　　　　100年度簡字第137號
公　訴　人　臺灣桃園地方法院檢察署檢察官
被　　　告　陳秀銀
　　　　　　謝昕芮
　　　　　　謝雲寶
　　　　　　謝祥耀
　　　　　　謝祥園
上列被告因妨害自由案件，經檢察官提起公訴（99年度偵字第21
861 號），被告自白犯罪，本院認宜以簡易判決處刑，爰不經通
常審判程序，逕以簡易判決處刑如下：
    主  文
陳秀銀、謝昕芮、謝雲寶、謝祥耀、謝祥園共同以強暴妨害人行
使權利，各處拘役拾日，如易科罰金，均以新臺幣壹仟元折算壹
日。均緩刑貳年，緩刑期內付保護管束。
    事  實
一、陳秀銀係黃謝梅蓮之弟之配偶，謝昕芮、謝雲寶、謝祥耀、
    謝祥園則係黃謝梅蓮之弟之子女，渠等間均具有家庭暴力防
    治法所定之家庭成員關係，陳秀銀、謝昕芮、謝雲寶、謝祥
    耀、謝祥園與黃謝梅蓮於民國99年6 月23日至桃園縣平鎮市
    ○○路2 號之桃園縣平鎮市農會平鎮本會（下稱平鎮農會）
    處理謝新甘、謝徐添妹遺產領取事宜，因陳秀銀要求與黃謝
    梅蓮討論遺產處理未果，竟與謝昕芮、謝雲寶、謝祥耀、謝
    祥園共同基於以強暴手段妨害他人行使權利之犯意聯絡，於
    99年6 月23日下午1 時13分許，在平鎮農會大門前，黃謝梅
    蓮搭乘其女黃雅晴駕駛之車牌號碼6221-TU 自用小客車欲離
    去之際，由謝昕芮以站立在黃雅晴所駕駛停在平鎮農會外之
    自用小客車副駕駛座與車門間，阻擋坐在副駕駛座的黃謝梅
    蓮關閉車門離開，即以上開強暴之方式，因而妨害黃謝梅蓮
    權利之行使。嗣因謝昕芮與黃謝梅蓮拉扯，謝昕芮跌倒在地
    ，黃謝梅蓮趁機關閉車門後，欲乘車離開之際，由謝雲寶站
    在上開車輛之前方、謝祥耀站在上開車輛之左前方、謝祥園
    站在上開車輛之前方、謝昕芮爬起後即站在上開車輛之右側
    、陳秀銀站在上開車輛之正後方，阻擋黃謝梅蓮乘坐上開車
    輛離去，以此強暴方式妨害黃謝梅蓮行使其自由離開平鎮農
    會之權利，嗣經黃謝梅蓮之女黃雅晴報警處理，陳秀銀、謝
    昕芮、謝雲寶、謝祥耀、謝祥園即於同日下午1 時13分55秒
    始行離去。
二、案經黃謝梅蓮訴由桃園縣政府警察局平鎮分局報請臺灣桃園
    地方法院檢察署檢察官提起公訴。
    理  由
一、上開事實業據被告陳秀銀、謝昕芮、謝雲寶、謝祥耀、謝祥
    園於100 年2 月23日本院審理時坦承不諱（見100 年度易字
    第28號卷第123 頁至第123 頁背面），且經證人即被害人黃
    謝梅蓮於警詢、檢察官訊問時，在場之證人黃雅晴、謝梅嬌
    於檢察官訊問時證述綦詳（見99年度偵字第21861 號卷第32
    頁至35頁、第73頁至第74頁），復有99年6 月23日下午12時
    45分至下午1 時30分平鎮農會大門口監視錄影光碟1 片、臺
    灣桃園地方法院檢察署檢察官勘驗筆錄1 紙及其翻拍照片1
    張（見99年度偵字第21861 號卷第81頁至第84頁）可證，堪
    認被告陳秀銀、謝昕芮、謝雲寶、謝祥耀、謝祥園之自白與
    事實相符。本件事證明確，被告陳秀銀、謝昕芮、謝雲寶、
    謝祥耀、謝祥園上揭犯行，堪以認定，應依法論科。
二、論罪科刑：
  (一)核被告陳秀銀、謝昕芮、謝雲寶、謝祥耀、謝祥園所為，均
    係犯刑法第304 條第1 項之強制罪。被告陳秀銀係黃謝梅蓮
    之弟之配偶，被告謝昕芮、謝雲寶、謝祥耀、謝祥園則係黃
    謝梅蓮之弟之子女，渠等間具有家庭暴力防治法第3 條第4
    款規定之家庭成員關係，被告陳秀銀、謝昕芮、謝雲寶、謝
    祥耀、謝祥園對於家庭成員即對被害人黃謝梅蓮故意實施身
    體上不法侵害之家庭暴力行為，應屬家庭暴力防治法第2 條
    第2 項所稱之家庭暴力罪，併予敘明。
  (二)被告陳秀銀、謝昕芮、謝雲寶、謝祥耀、謝祥園間，有犯意
    聯絡及行為分擔，均為共同正犯。
  (三)爰審酌被告陳秀銀、謝昕芮、謝雲寶、謝祥耀、謝祥園與被
    害人黃謝梅蓮間，因處理遺產事宜而生爭執，陳秀銀、謝昕
    芮、謝雲寶、謝祥耀、謝祥園竟以身體阻擋黃謝梅蓮搭乘車
    輛離去，尚屬不該，惟雙方係親屬關係，本應以和為貴，為
    處理遺產事宜而生多起糾紛，因而對簿公堂，所幸雙方已達
    成和解，被害人黃謝梅蓮並撤回告訴，被告陳秀銀、謝昕芮
    、謝雲寶、謝祥耀、謝祥園妨害黃謝梅蓮行使權利之時間不
    長，及其等犯罪之動機、目的、智識程度、犯罪手段、所產
    生之危害等一切情狀，公訴人亦當庭請求從輕量刑等情，各
    量處如主文所示之刑，並諭知易科罰金之折算標準。
  (四)末查被告陳秀銀、謝昕芮、謝雲寶、謝祥耀、謝祥園未曾因
    故意犯罪受有期徒刑以上刑之宣告，此有臺灣高等法院被告
    前案紀錄表1 紙在卷可憑，念其因衝動失慮，致罹本罪，且
    已獲得被害人黃謝梅蓮之諒解，被告經此刑之教訓，自當知
    所警惕，而無再犯之虞，本院綜核各情，認前開對其等所宣
    告之刑，均以暫不執行為適當，爰併予宣告緩刑2 年，並依
    家庭暴力防治法第38條第1 項規定，諭知在緩刑期內付保護
    管束，以啟自新。
三、依刑事訴訟法第449 條第2 項、第3 項，刑法第28條、第
    304 條第1 項、第41條第1 項前段、第74條第1 項第1 款，
    家庭暴力防治法第38條第1 項，刑法施行法第1 條之1 第1
    項、第2 項前段，判決如主文。
如不服本件判決，得自判決送達後10日內，向本院提起上訴。
中    華    民    國   100    年    6     月    30    日
                        刑事第七庭  法  官  廣于霙
以上正本證明與原本無異。
如不服本判決，應於判決送達後10日內向本院提出上訴狀（應附
繕本）。
                                    書記官  劉寶霞
中    華    民    國   100    年    7     月    6     日
附錄論罪科刑法條：
中華民國刑法第304條
以強暴、脅迫使人行無義務之事或妨害人行使權利者，處3 年以
下有期徒刑、拘役或3 百元以下罰金。
前項之未遂犯罰之。